

Estefania Escarria Garcia

INGENIERA INDUSTRIAL ESTUDIANTE DESARROLLO SOFTWARE

Tengo una gran experiencia en el sector manufacturero como Ingeniera Industrial y estoy interesada en incursionar como Desarrolladora Backend en el mundo TI.

Soy una persona con habilidades para trabajar en equipo, asumir retos y afrontar dificultades.

CONTACTO

 \bigvee

estefy0114@gmail.com



Cel: (57) 310 8499764



www.linkedin.com/in/estefani a-escarria-garcia



Cali - Colombia

FORMACIÓN ACADÉMICA

- Certified Tech Developer
 Digital House, en curso, junio 2023.
- Especialista en Logística
 Universidad del Valle, 2016
- Ingeniera Industrial
 Universidad Icesi, 2011

OTROS CONOCIMIENTOS

- Curso Profesional de Git y GitHub Platzi, 2022.
- Curso de Java SE Orientado a Objetos Platzi, 2022.

EXPERIENCIA LABORAL

Response Planner

Unilever, Mayo 2021 - Marzo 2022

Responsable de la planificación del suministro de la categoría Foods y punto de contacto para el equipo de planeación de Capgemini (tercero encargado de las funciones operativas del área), asegurando que los planes sean implementados y los indicadores de Working Capital y nivel de servicio se cumplan. Este rol juega un papel importante en la resolución de crisis con respecto a producto terminado o materiales, siendo apoyo fundamental para el tercero.

Logros

- Consolidación del cargo el cual se creó a partir de la reestructuración de Planning
- Fortalecimiento del trabajo en equipo con el proveedor Capgemini, afianzando las relaciones y trabajando en pro de un mismo objetivo.

Especialista MRP

Unilever, Junio 2019 - Abril 2021

Responsable de la estrategia de compra de materias primas y materiales de empaque para la planta, alineados a las políticas de inventario establecidas que soporten el plan de suministro de producto terminado, en concordancia con las necesidades del negocio. Participación, generación y ejecución de proyectos de mejora de stocks y costo.

Logros:

 Dar soporte al crecimiento del 30% de las ventas de la categoría y el aumento de volumen que desencadenó la pandemia.

IDIOMAS

- Idioma Inglés Intermedio Nivel Oral: Intermedio | Escrito: Intermedio.
- Idioma Portugués Básico
 Nivel Oral: Básico | Escrito: Básico.

HABILIDADES PERSONALES

Comunicación Asertiva Trabajo en Equipo Responsable Organizada Metódica

HABILIDADES PROFESIONALES

Conocimientos en: Java, Spring Boot, MySQL, NodeJS, HTML, CSS, React, AWS, Git

Negociación con Proveedores y Clientes Administración de la cadena de abastecimiento

Supply Planner

Unilever, Diciembre 2018 - Mayo 2019

Garantizar el abastecimiento de producto terminado para una de las categorías de la planta Foods, asegurando el nivel de servicio y controlando los niveles de stock. Adicionalmente, apoyar los proyectos de innovaciones para garantizar su ejecución en planta y la disponibilidad para la venta en las fechas programadas.

Especialista MRP

Unilever, Abril 2018 - Noviembre 2018

Planeador de materiales

Sanofi, Marzo 2016 - Abril 2018

Planeación de la compra de los materiales (alrededor de 3.000 SKUs) que se utilizan para la fabricación de todos los productos que actualmente se manufacturan en la planta de Genfar en Villarrica, así como también el análisis y control de inventario.

Logros:

- Disminución de los días de inventario y control de las destrucciones.
- Control de materiales obsoletos y agotamientos programados a través de fechas de efectividad en SAP.
- Participación efectiva en proyectos de ahorro en costos que implican cambios de materiales.

Analista de Manufactura Externa

Sanofi, Marzo 2014 - Febrero 2016

Analista de producción

Laboratorios Genfar, Agosto 2011 - Agosto 2012